【裁判字號】    90,交易,71
【裁判日期】    900426
【裁判案由】    過失傷害
【裁判全文】
臺灣彰化地方法院刑事判決                            九十年度交易字第七一號
    公  訴  人  臺灣彰化地方法院檢察署檢察官
    被      告  乙○○
右列被告因過失傷害案件，經檢察官提起公訴（八十九年度偵字第六二六三號），本
院判決如左：
    主      文
乙○○因過失傷害人，處拘役伍拾日，如易科罰金，以參佰元折算壹日。
    事      實
一、乙○○於民國八十九年三月三日下午五時三十分許，駕駛車牌號碼ＯＦ─九四一
    八號自用小客車，沿彰化縣福興鄉○○○○號道路，由南往北方向行駛，途經彰
    三十一號道路一公里四百公尺處與產業道路口時，原應注意汽車行駛時，駕駛人
    之行車速度，應依標誌之規定，行經無號誌之交岔路口，應減速慢行，作隨時停
    車之準備，並應注意車前狀況，隨時採取必要之安全措施，而依當時天候、視線
    、路況等情事，又無不能注意之情況，詎竟疏於注意，不僅以時速五十至六十公
    里之速度超速行駛（該地之速限為時速四十公里）且行經無號誌之交岔路口亦未
    減速慢行，作隨時停車之準備，適有未領有駕駛執照由甲○○騎乘車牌號碼ＭＺ
    Ｅ─八五一號重型機車，沿彰化縣福興鄉○○道路，由西往東方向行駛，於行經
    該產業道路與彰三十一號道路一公里四百公尺處之無號誌交岔路口時，原應注意
    行經無號誌交岔路口左方車應停讓右方車先行，竟亦疏未注意行經無號誌交岔路
    口左方車應停讓右方車先行，致乙○○所駕駛之自用小客車於交岔路口撞及甲○
    ○所騎乘之機車，致甲○○因而受有右胸腹部深度裂傷、右股骨轉子間骨折、左
    肱骨骨折之傷害。乙○○於犯罪未發覺前，向彰化縣警察局鹿港分局洪堀派出所
    員警自首而接受裁判。
二、案經被害人甲○○訴由彰化縣警察局鹿港分局報請臺灣彰化地方法院檢察署檢察
    官偵查起訴。
    理      由
一、訊據被告乙○○固坦承有於右揭時、地與告訴人甲○○發生車禍之事實，惟矢口
    否認有何過失犯行，辯稱：當行駛至路口時有減速慢行並按鳴喇叭，且未發現有
    來車，是對方突然衝出來云云。經查，右揭犯罪事實，業據告訴人甲○○指訴綦
    詳，並有彰化縣警察局道路交通事故調查報告表一紙及現場照片六張附卷可稽，
    而告訴人確係因本件車禍受傷，亦有診斷證明書一紙在卷可資佐證，而依據卷附
    之道路交通事故調查報告表所示，該路段之限速為時速四十公里，而被告稱其當
    時之速度為五十至六十公里，足認被告當時行經無號誌交岔路口未減速慢行作隨
    時停車之準備，亦且超速行駛，為肇事原因，告訴人甲○○無駕照駕駛重機車行
    經無號誌交岔路口左方車未停讓右方車先行，亦為肇事原因，本件經送鑑定之結
    果亦同此認定，此有台灣省彰化縣區車輛行車事故鑑定委員會八十九年六月二十
    三日彰鑑字第八九三０五號鑑定意見書在卷可稽，是以本件縱令告訴人甲○○亦
    為肇事原因，然亦無解於被告於本件車禍之過失責任。
二、按汽車駕駛人之行車速度應遵守標誌之規定，行經無號誌之交岔路口應減速慢行
    ，作隨時停車之準備及隨時注意車前狀況並隨時採取必要之安全措施，道路交通
    安全規則第九十三條第一項及第九十四條第三項分別定有明文。被告駕車自應注
    意上開道路交通安全規定，且依當時路況，並無不能注意之情形，竟疏未注意上
    開規定以致肇事，被告之行為自有過失，又告訴人甲○○對於本件車禍之發生雖
    與有過失，惟被告仍難辭過失之責。且被告之過失行為與告訴人之受傷間，具有
    相當因果關係。綜上所述，被告所辯不足採信，本件事證明確，被告犯行堪以認
    定。
三、被告因過失肇事致人受傷，核其所為係犯刑法第二百八十四條第一項前段過失傷
    害罪。又被告於犯罪未發覺前向警員自首而受裁判，此有彰化縣警察局道路交通
    事故調查報告表在卷可稽，爰依法減輕其刑。爰審酌被告犯罪所生危害、被告與
    告訴人同為本件車禍之肇事原因及被告肇事後之態度等一切情狀，量處如主文所
    示之刑，並諭知易科罰金之折算標準。
據上論斷，應依刑事訴訟法第二百九十九條第一項前段，刑法第二百八十四條第一項
前段、第四十一條、第六十二條前段，罰金罰鍰提高標準條例第一條前段、第二條，
判決如主文。
中      華      民      國    九十      年      四      月    二十六    日
                                    臺灣彰化地方法院交通法庭
                                        法      官
右正本證明與原本無異。
如不服本判決應於判決送達後十日內向本院提出上訴狀( 須附繕本 )。
告訴人或被害人對於判決如有不服具備理由請求檢察官上訴者，其上訴期間之計算係
以檢察官收受判決正本之日期為準。
附錄法條
刑法第二百八十四條


司法院資訊處製作；財團法人民間司法改革基金會備份。
